臺灣橋頭地方法院刑事裁定
                                      111年度聲字第421號
聲  請  人  臺灣橋頭地方檢察署檢察官
受  刑  人  王盈萱



上列聲請人因受刑人數罪併罰有二裁判以上，聲請定其應執行之
刑（111年度執聲字第262號），本院裁定如下：
    主  文
王盈萱所犯如附表所示之罪，所處如附表所示之刑，應執行有期
徒刑參年。
    理  由
一、聲請意旨略以：受刑人王盈萱因詐欺等8罪，先後經判決確
    定如附表，應依刑法第50條、第53條及第51條第5款，定其
    應執行之刑，爰依刑事訴訟法第477條第1項聲請裁定等語。
二、按裁判確定前犯數罪者，併合處罰之；數罪併罰，有二裁判
    以上者，依第51條之規定，定其應執行之刑；宣告多數有期
    徒刑者，於各刑中之最長期以上，各刑合併之刑期以下，定
    其刑期，但不得逾30年，刑法第50條第1項前段、第53條、
    第51條第5款分別定有明文。另數罪併罰，應依分別宣告其
    罪之刑為基礎，定其應執行刑，此觀刑法第51條規定自明，
    故一裁判宣告數罪之刑，雖曾經定其執行刑，但如再與其他
    裁判宣告之刑定其執行刑時，前定之執行刑當然失效，仍應
    以其各罪宣告之刑為基礎，定其應執行刑。至法律上屬於自
    由裁量事項，尚非概無法律性之拘束，在法律上有其外部界
    限及內部界限。前者法律之具體規定，使法院得以具體選擇
    為適當裁判，此為自由裁量之外部界限。後者法院為自由裁
    量時，應考量法律之目的，法律秩序之理念所在，此為自由
    裁量之內部界限。法院為裁判時，二者均不得有所踰越。在
    數罪併罰而有二裁判以上，應定其應執行刑之案件，法院所
    為刑之酌定，固屬自由裁量事項，然對於法律之內、外部界
    限，仍均應受其拘束（最高法院91年度台非字第32號、92年
    度台非字第187號判決意旨參照）。
三、查受刑人所犯如附表所示之罪，業經最高法院、臺灣高等法
    院高雄分院（下稱高雄高分院）、臺灣高等法院臺中分院（
    下稱臺中高分院）及本院先後判處如附表所示之刑，並於如
    附表所示之日期分別確定在案，有臺灣高等法院被告前案紀
    錄表及各該刑事判決各1份在卷可稽。茲檢察官聲請定其應
    執行刑，本院審核受刑人所犯如附表所示之罪，均係於附表
    編號1所示判決確定日期前為之，從而，檢察官向犯罪事實
    最後判決之法院即本院聲請定其應執行之刑，本院審核認為
    正當，應予准許。復受刑人所犯如附表編號1至3所示之罪，
    曾經臺中高分院以110年度聲字第1946號裁定應執行有期徒
    刑2年8月確定，有前開臺灣高等法院被告前案紀錄表及刑事
    裁定各1份在卷可憑，參照前揭說明，受刑人既有如附表所
    示之罪應定其應執行之刑，則上開所定應執行之刑即當然失
    效，本院自可更定如附表所示之罪應執行之刑。而本院定其
    應執行之刑不得逾越刑法第51條第5款所定外部界限，即不
    得重於附表編號1至4所示8罪之宣告刑總和（即有期徒刑8年
    9月），亦應受內部界限拘束，即不得重於上開所定應執行
    之刑及其餘所示宣告刑之總合（即有期徒刑3年8月），並衡
    酌受刑人所犯如附表所示各罪之犯罪類型、侵害法益、行為
    態樣、手段、動機，暨整體犯罪非難評價、實現整體刑法目
    的、刑罰經濟功能、對被告施以矯正之必要性等情綜合判斷
    ，爰就受刑人所犯如附表所示之罪，定其應執行之刑如主文
    所示。
據上論斷，依刑事訴訟法第477條第1項，刑法第50條第1項前段
、第53條、第51條第5款，裁定如主文。
  
中　　華　　民　　國　　111 　年　　5 　　月　　30　　日
                  刑事第一庭    法　官    陳狄建
以上正本證明與原本無異。
如不服本裁定，應於收受送達後5 日內向本院提出抗告狀。
中　　華　　民　　國　　111 　年　　5 　　月　　30　　日
　　　　　　　　　　　　　　　　書記官　　吳雅琪
　　　　　　　　　　　　　　　　　　　　　　　　　　　
附表：
編    號            1           2           3 罪    名  詐欺 詐欺 詐欺 宣 告 刑  有期徒刑1年2月 ①有期徒刑1年5月 ②有期徒刑1年2月 ①有期徒刑1年 ②有期徒刑1年 ③有期徒刑1年 ④有期徒刑1年 犯    罪 日    期  108年7月23日 ①108年10月29日 ②108年10月30日 ①108年8月11日 ②108年8月間 ③108年8月2日 ④108年8月10日 最 後 事 實 審 法院 高雄高分院 臺中高分院 臺中高分院  案號 109年度上訴字第953號 （檢察官聲請書誤載為109年度上訴字第646號） 109年度上訴字第646號 110年度上訴字第91號  判決 日期 109年11月18日 109年11月17日 110年4月22日 確定 判 決 法院 最高法院 最高法院 臺中高分院  案號 110年度台上字第2389號 110年度台上字第2629號 110年度上訴字第91號  判決 確定 日期 110年2月26日 110年3月25日 110年5月20日 是否為得易科罰金之案件  否 否 否 備    註  臺灣高雄地方檢察署 110年度執字第2492號 臺灣臺中地方檢察署 110年度執字第5530號 臺灣臺中地方檢察署 110年度執字第8893號   編號1至3所示之罪應執行有期徒刑2年8月。   

編    號           4 （以下空白）  罪    名  詐欺   宣 告 刑  有期徒刑1年   犯    罪 日    期  108年7月17日   最 後 事 實 審 法院 臺灣橋頭地方法院    案號 110年度審訴字第220號    判決 日期 110年10月22日   確定 判 決 法院 臺灣橋頭地方法院    案號 110年度審訴字第220號    判決 確定 日期 110年11月25日   是否為得易科罰金之案件  否   備    註  臺灣橋頭地方檢察署 110年度執字第4773號